% Hausaufgabe 16
% Isabelle Franz <franzis@students.uni-marburg.de>
% 2014-06-15

Falls die Umlaute in dieser und anderen Dateien nicht korrekt dargestellt werden, sollten Sie File > Reopen with Encoding > UTF-8 sofort machen (und auf jeden Fall ohne davor zu speichern), damit die Enkodierung korrekt erkannt wird! 

```{r, echo=FALSE}
# Notwendige Pakete laden
library(ggplot2)
library(ez)
library(xtable)
library(reshape2)
suppressPackageStartupMessages(library(knitcitations))
```

# Die nächsten Punkte sollten beinahe automatisch sein...
1. Kopieren Sie diese Datei in Ihren Ordner (das können Sie innerhalb RStudio machen oder mit Explorer/Finder/usw.) und öffnen Sie die Kopie. Ab diesem Punkt arbeiten Sie mit der Kopie. Die Kopie bitte `hausaufgabe16.Rmd` nennen und nicht `Kopie...`
2. Sie sehen jetzt im Git-Tab, dass die neue Datei als unbekannt (mit gelbem Fragezeichen) da steht. Geben Sie Git Bescheid, dass Sie die Änderungen in der Datei verfolgen möchten (auf Stage klicken).
3. Machen Sie ein Commit mit den bisherigen Änderungen (schreiben Sie eine sinnvolle Message dazu -- sinnvoll bedeutet nicht unbedingt lang) und danach einen Push.
4. Ersetzen Sie meinen Namen oben mit Ihrem. Klicken auf Stage, um die Änderung zu merken.
5. Ändern Sie das Datum auf heute. (Seien Sie ehrlich! Ich kann das sowieso am Commit sehen.)
6. Sie sehen jetzt, dass es zwei Symbole in der Status-Spalte gibt, eins für den Zustand im *Staging Area* (auch als *Index* bekannt), eins für den Zustand im Vergleich zum Staging Area. Sie haben die Datei modifiziert, eine Änderung in das Staging Area aufgenommen, und danach weitere Änderungen gemacht. Nur Änderungen im Staging Area werden in den Commit aufgenommen.
7. Stellen Sie die letzten Änderungen auch ins Staging Area und machen Sie einen Commit (immer mit sinnvoller Message!).
8. Vergessen Sie nicht am Ende, die Lizenz ggf. zu ändern!

# Diamonds are forever 
Bisher haben Sie von mir mehr oder weniger vollständige Analysen bekommen, bei denen Sie im Prinzip nur einzelne Schritte einfügen müssten. Es wird allerdings langsam Zeit, dass Sie eine eigenständige Analyse ausführen. Sie haben das bei der Analyse vom Priming Experiment mittels ANOVA fast gemacht, aber auch da haben Sie viel von mir vorgefertigt bekommen. Für die Aufgaben heute werden Sie den Datensatz `diamonds` aus `ggplot2` bearbeiten. Schauen Sie sich die Beschreibung des Datensatzes an

```{r, eval=FALSE}
?diamonds
```
<div style="border: 2px solid black; padding: 5px; font-size: 80%;">
```{r, echo=FALSE, results='asis'}
tools:::Rd2HTML(utils:::.getHelpFile(help(diamonds)),stylesheet="")
```
</div>

Die Aufgabe ist: eine Ausgangsfrage und die darauf folgenden Anschlussfragen statistisch zu beantworten. Sie können auch einige kleinere Fragen als Gruppe behandeln. Sie haben freie Wahl von Methoden und Fragen, aber sie müssen natürlich zueinander passen!

Mögliche Ausgangsfragen sind unter anderem:

* Was bestimmt den Preis eines Diamanten?
* Was bestimmt das Gewicht eines Diamanten? Hat Farbe oder Klarheit eine Auswirkung daruf oder bloß Volumen?
* Gibt es einen Zusammenhang zwischen den verschieden Dimensionen ("Längen")? 
* Gibt es einen Zusammenhang zwischen Farbe und Klarheit? Zwischen Farbe und Carat? Zwischen Farbe und Tiefe?
* ...

Fragestellung:
Welche der drei Faktoren sagt den Preis am besten voraus: Carat, KLarheit oder Farbe?
zuerst werde ich die einzelnen Zusammenhänge berechnen und dann vergleichen.

Wie ist der Zusammenhang zwischen Carat und Preis?
soll ermittelt werden aus der Korrelation der beiden Variablen. Hierbei soll Carat die unabhängige Variable sein und der Preis die abhängige.

  
```{r}
summary(lm(price~carat,data=diamonds))
```

die Korrelation ist mit 0,849 sehr hoch, Carat ist also ein guter Prädiktor für den Preis

als plot:
```{r}
ggplot(diamonds, aes(x=carat, y=price))+geom_point()
```
die Graphik sieht nicht linear aus sondern eher exponentiell
```{r}
ggplot(diamonds, aes(x=carat, y=price))+geom_line()
```

Wie ist der Zusammenhang zwischen Klarheit und Preis?
```{r}
summary(lm(price~clarity,data=diamonds))
```
Die Korrelation ist mit 0,o27 sehr niedrig. Klarheit ist also kaum ein Prädiktor für den Preis.

Wie ist der Zusammenhang zwischen Frabe und Preis?
```{r}
summary(lm(price~colour,data=diamonds))
```
Leider funktioniert das nicht, ich denke weil Farben nicht intervallskaliert sind.

Ich versuche es mit Tiefe: Wie ist der Zusammenhang zwische Tiefe und Preis?
```{r}
summary(lm(price~depth,data=diamonds))
```
Es gibt praktisch keinen.
Wenn man aber für depth z einsetzt, gibt es auf einmal eine Korrelation von 0,74
```{r}
summary(lm(price~z,data=diamonds))
```

Mit length und width funktioniert es gar nicht. Ich verstehe nicht warum
==> Fehlermeldung:
> summary(lm(price~length,data=diamonds))
Error in model.frame.default(formula = price ~ length, data = diamonds,  : 
  ungültiger Typ (builtin) für die Variable 'length'
> summary(lm(price~width,data=diamonds))
Error in eval(expr, envir, enclos) : object 'width' not found
>

Es funktioniert wenn man die Variablen x und y einsetzt, ich verstehe nicht warum, da bei depth keine Fehlermeldung kommt, die Korrelation aber viel schlechter ausfällt.
mit length:
```{r}
summary(lm(price~x,data=diamonds))
```
Korrelation: 0,78

mit width:
```{r}
summary(lm(price~y,data=diamonds))
```
Korrelation: 0,749

INsgesamt ist carat der beste Prädiktor für den Preis, aber auch Länge Breite und Tiefe zeigen sich als gute Prädiktoren. Es könnte noch interessant sein, wie die drei letzt genannten mit carat zusammenhängen.

*Vergessen Sie dabei nicht, dass wir bisher nur Methoden gelernt haben, wo die abhängige Variable zumindest intervallskaliert ist!*

Sie können sich auch [das *ggplot* Buch](http://dx.doi.org/10.1007/978-0-387-98141-3) zur Inspiration anschauen, v.a. Abbildungen 4.7, 4.8, 4.9, 5.2, 5.3, 5.4, 5.6, 5.14, 7.16, 9.1  und Kapitel 2.2-2.5 könnten inspirierend wirken. Den Code zur Erstellung der Figuren findet man immer im Haupttext.

**Originelle Fragestellungen und Auswertungen werden mit Bonuspunkten belohnt!** 

Hier ein paar Grafiken (auch im Buch zu finden):
```{r}
ggplot(diamonds,aes(x=carat,y=price,color=color)) + geom_point()
ggplot(diamonds,aes(x=carat,y=price,color=color)) + geom_point(alpha=0.3)
ggplot(diamonds,aes(x=carat,y=price,color=color)) + geom_point() + facet_wrap(~color)
```

# Noch eine Überlegung
Haben Sie dabei explorativ oder konfirmativ gearbeitet? Was hat das für eine Auswirkung auf die Interpretation der Ergebnisse?

# Lizenz
Dieses Werk ist lizenziert unter einer CC-BY-NC-SA Lizenz.
